【裁判字號】    97,易,471
【裁判日期】    970827
【裁判案由】    竊盜
【裁判全文】
臺灣彰化地方法院刑事判決               97年度易字第471號
公  訴  人  臺灣彰化地方法院檢察署檢察官
被      告  甲○○
            丙○○
                  （現另案於臺灣彰化監獄執行中）
上列被告等因竊盜案件，經檢察官提起公訴（九十七年度偵字第
二一四二號），本院判決如下：
    主    文
甲○○、丙○○共同攜帶兇器竊盜，均累犯，各處有期徒刑拾月
。扣案之大型破壞剪壹支、鐮刀壹支、斜口鉗壹支，均沒收。
甲○○、丙○○其餘被訴竊盜部分，均無罪。
    犯罪事實
一、甲○○前因違反毒品危害防制條例案件，經臺灣士林地方法
    院以九十四年度士簡字第二二五四號判決判處有期徒刑四月
    確定，於民國九十四年十月十五日執行完畢；丙○○曾因違
    反毒品危害防制條例案件，經本院以九十六年度訴字第二六
    九號判決判處有期徒刑八月確定，經減刑後於九十七年八月
    六日易科罰金執行完畢。詎均仍不知悔改，復共同基於意圖
    為自己不法所有之犯意聯絡，於九十七年三月二日十時許，
    甲○○攜帶其所有客觀上足以對人之身體、生命、安全構成
    威脅而可供兇器使用之大型破壞剪、鐮刀、斜口鉗各一支，
    由丙○○駕駛車牌號碼四五０九－ＮＥ號自用小客車，搭載
    甲○○前往乙○○位於彰化縣鹿港鎮○○○段洋子厝小段第
    ０三七一－三０地號之養殖魚塭，趁該魚塭無人看守之際，
    先由甲○○持大型破壞剪剪斷魚塭四周之電纜線總計五八六
    公斤，復竊取不繡鋼水車架一個，得手後由丙○○將其中九
    十一點五公斤之電纜線搬上自用小客車，並於同日十一時許
    ，共同載至彰化縣線西鄉「宥誠環保回收行」及彰化縣伸港
    鄉「宥誠環保回收行」二處變賣予不知情之蘇秋芬、柯宏派
    ，得款新臺幣（下同）三千五百三十元後花用殆盡；丙○○
    又於同日十四時三十分許駕駛前開自用小客車，搭載甲○○
    返回乙○○上址魚塭，欲搬運其餘已竊得然暫置該處之電纜
    線四九四點五公斤及水車架一個，適丙○○將其中之三十五
    公斤電纜線、水車架一個搬上自小客車時，為乙○○發現報
    警處理，旋經警在彰化縣鹿港鎮○○里○○路四二一號旁產
    業道路查獲，並扣得上開甲○○所有供其二人竊盜使用之大
    型破壞剪、鐮刀、斜口鉗各一支。
二、案經彰化縣警察局鹿港分局報告臺灣彰化地方法院檢察署檢
    察官偵查起訴。
    理    由
壹、有罪部分：
一、上開犯罪事實，業據被告甲○○、丙○○於警詢、偵查、本
    院準備程序及審理時，均坦承不諱，並經證人即被害人乙○○於警詢指述甚詳，亦核與證人即資源回收業者蘇秋芬、柯
    宏派於警詢之證述相符，復有贓物認領保管單一紙、宥誠環
    保回收行收據二紙、照片十五幀附卷足稽，且有扣案之大型
    破壞剪、鐮刀、斜口鉗各一支可佐，足見被告甲○○、丙○○之自白與事實相符，堪可採信。本案被告甲○○、丙○○
    之竊盜犯行，事證明確，皆應依法論科。
二、按刑法第三百二十一條第一項第三款之攜帶兇器竊盜罪，係
    以行為人攜帶兇器竊盜為其加重條件，此所謂兇器，其種類
    並無限制，凡客觀上足對人之生命、身體、安全構成威脅，
    具有危險性之兇器均屬之，且祇須行竊時攜帶此種具有危險
    性之兇器為已足，並不以攜帶之初有行兇之意圖為必要，最
    高法院七十九年臺上字第五二五三號判例意旨可資參照。查
    破壞剪、鐮刀、斜口鉗客觀上足以對人之身體、生命、安全
    構成威脅，具有危險性，為刑法第三百二十一條第一項第三
    款所稱之兇器無疑。核被告甲○○、丙○○所為，均係犯刑
    法第三百二十一條第一項第三款之攜帶兇器竊盜罪。被告二
    人間就上開犯行，均有犯意聯絡及行為分擔，應為共同正犯
    。查被告甲○○前因違反毒品危害防制條例案件，經臺灣士
    林地方法院以九十四年度士簡字第二二五四號判決判處有期
    徒刑四月確定，於九十四年十月十五日執行完畢；被告丙○○曾因違反毒品危害防制條例案件，經本院以九十六年度訴
    字第二六九號判決判處有期徒刑八月確定，經減刑後於九十
    七年八月六日易科罰金執行完畢乙情，皆有臺灣高等法院被
    告前案紀錄表、臺灣彰化地方法院檢察署刑案資料查註紀錄
    表在卷可按，其等受有期徒刑之執行完畢，五年以內故意再
    犯本案有期徒刑以上之罪，均為累犯，應依刑法第四十七條
    第一項規定，分別加重其刑。爰審酌被告甲○○、丙○○正
    值年富力壯之青年時期，不思勤奮工作，竟以不勞而獲之手
    段行竊，損害他人財產安全，暨犯罪之動機、目的、手段、
    所竊財物價值，兼衡其等犯罪後皆坦承犯行，態度尚可等一
    切情狀，均量處如主文第一項所示之刑。扣案之破壞剪、鐮
    刀、斜口鉗各一支，乃被告甲○○所有供其二人本案犯罪使
    用之物，業據被告二人供承在卷，皆應依刑法第三十八條第
    一項第二款宣告沒收之。
貳、無罪部分：
一、公訴意旨另認被告甲○○、丙○○又於九十七年三月二日十
    四時三十分許，仍由被告丙○○駕駛車牌號碼四五０九－Ｎ
    Ｅ號自用小客車，搭載被告甲○○前往乙○○上址養殖魚塭
    ，並攜帶被告甲○○所有客觀上足以對人之身體、生命、安
    全構成威脅而可供兇器使用之大型破壞剪、鐮刀、斜口鉗各
    一支，趁該養殖魚塭無人看守之際，由被告甲○○持大型破
    壞剪剪斷魚塭四周之電纜線總計四九四點五公斤，復竊取不
    繡鋼水車架一個得手，俟被告丙○○將其中三十五公斤之電
    纜線、水車架一個搬上自用小客車正欲離去之際，為乙○○
    發現報警查獲。因認被告甲○○、丙○○此部分另涉有刑法
    第三百二十一條第一項第三款之攜帶兇器竊盜罪嫌。
二、按犯罪事實應依證據認定之，無證據不得認定犯罪事實。又
    不能證明被告犯罪者，應諭知無罪之判決，刑事訴訟法第一
    百五十四條第二項、第三百零一條第一項前段分別定有明文
    。次按所謂認定犯罪事實之證據，係指足以認定被告確有犯
    罪行為之積極證據而言，該項證據自須適合於被告犯罪事實
    之認定，始得採為斷罪之資料；又事實之認定，應憑證據，
    如未能發現相當證據，或證據不足以證明，自不能以推測或
    擬制之方法，為裁判基礎（最高法院二十九年上字第三一○
    五號、四十年臺上字第八六號判例參照）。且認定犯罪事實
    所憑之證據，雖不以直接證據為限，間接證據亦包括在內，
    然而無論直接證據或間接證據，其為訴訟上之證明，須於通
    常一般之人均不致有所懷疑，而得確信其為真實之程度者，
    始得據為有罪之認定，倘其證明尚未達到此一程度，而有合
    理之懷疑存在而無從使事實審法院得有罪之確信時，即應由
    法院為諭知被告無罪之判決（最高法院七十六年臺上字第四
    九八六號判例足參）。
三、訊之被告甲○○、丙○○均於本院準備程序及審理時，堅詞
    否認有此部分竊盜行為，同辯稱：其二人只有在九十七年三
    月二日早上十點去剪一次，電纜線、水車架都是早上就偷的
    ，因為沒有辦法一次運走，就先放在該地，等下午再回去載
    運，下午那次並沒有偷、沒有剪等語，且被告二人此部分犯
    行，復經公訴人於本院準備程序及審理時，以無證據證明為
    由，減縮此部分之犯罪事實，並更正起訴事實為如前揭犯罪
    事實欄一所示，再者，依現有事證，確無從證明被告甲○○
    、丙○○有於九十七年三月二日十四時三十分許，共同至上
    址養殖魚塭竊取電纜線四九四點五公斤及水車架一個之行為
    ，是自難認定被告二人有起訴書所載此部分之竊盜犯行。此
    外，本院復查無其他積極證據足以證明被告甲○○、丙○○
    有公訴人所指此部分行為，揆諸首揭法律及判例意旨，應認
    不能證明被告甲○○、丙○○犯罪，自應就此部分均諭知被
    告甲○○、丙○○無罪之判決。
據上論斷，應依刑事訴訟法第二百九十九條第一項前段、第三百
零一條第一項，刑法第二十八條、第三百二十一條第一項第三款
、第四十七條第一項、第三十八條第一項第二款，判決如主文。
本案經檢察官郭玄義到庭執行職務。
中    華    民    國    97    年    8     月    27    日
                  刑事第四庭  法  官  周  莉  菁
以上正本證明與原本無異。
如不服本判決，應於判決送達後十日內向本院提出上訴狀（須附
繕本），上訴於臺灣高等法院臺中分院。
告訴人或被害人對於判決如有不服具備理由請求檢察官上訴者，
其上訴期間之計算係以檢察官收受判決正本之日期為準。
中    華    民    國    97    年    8     月    27    日
                              書記官  卓  俊  杰
附錄本判決論罪科刑法條：
刑法第三百二十一條
犯竊盜罪而有左列情形之一者，處六月以上五年以下有期徒刑：
一  於夜間侵入住宅或有人居住之建築物、船艦，或隱匿其內而犯之者。
二  毀越門扇、牆垣或其他安全設備而犯之者。
三  攜帶兇器而犯之者。
四  結夥三人以上而犯之者。
五  乘火災、水災或其他災害之際而犯之者。
六  在車站或埠頭而犯之者。
前項之未遂罰之。


司法院資訊處製作；財團法人民間司法改革基金會備份。
